Jean-Luc Houédanou

Manager, Développeur Front End (VueJS), PHP et Designer expérimenté dans la gestion des projets web



Expert en solutions digitales avec 12+ ans d'expérience en développement web, UI design et gestion de projets. Spécialiste front-end (VueJS, Angular) alliant expertise technique et vision stratégique pour des solutions web performantes et innovantes.



Expérience Professionnelle

Directeur des Solutions Digitales

Big Five Solutions, Abidjan, Côte d'Ivoire **Juin 2019 - Présent**

- Dirige le développement et l'intégration des solutions technologiques pour une clientèle diversifiée.
- Gestion et sécurité de 8 serveurs Linux (CentOS, Ubuntu) pour hébergement de sites web et applications
- Supervision de l'équipe de développement, garantissant la qualité et la performance des projets.

Réalisations clés:

- Développement et lancement de plusieurs projets web majeurs, dont des sites corporate pour Vodacom, CASTEL Afrique et CIPREL
- Supervision d'une équipe de 2 développeurs et designers avec un taux de satisfaction client de 95%





Réalisations récentes

Landing page Vodacom

Landing page pour Vodacom Afrique du Sud

CASTEL AFRIQUE

Création d'un site web pour le groupe CASTEL, intégration de maquettes Adobe XD en site web responsive

BigFiveSolutions.co m

Intégration Adobe XD en site web VueJS

 Implémentation de technologies modernes (VueJS, Supabase, Filament) pour des applications web interactives

Head Of Design

WeDev Group, Abidjan, Côte d'Ivoire Juin 2017 - Juin 2019 (2 ans)

Dirigeait les équipes de design et supervisait la conception d'interfaces utilisateur.

Réalisations clés:

 Direction créative des projets web et mobiles; Création de 9 metres carrés pour affichage publicitaire en ville.

Responsable Communication Digitale

Adonai Agri Batis, Abidjan, Côte d'Ivoire Février 2017 – Juin 2017 (5 mois)

Développement et exécution de la stratégie de communication digitale.

Réalisations clés:

- Augmentation de l'engagement sur les réseaux sociaux
- Refonte complète du site web corporatif améliorant la conversion de 20%

Chargé de Projet Web et Communication Digitale

CIFIDE, Abidjan, Côte d'Ivoire Juillet 2016 - Janvier 2017 (7 mois)

Supervision des projets web et coordination des campagnes digitales.

Réalisations clés:

 Élaboration d'une stratégie de contenu augmentant le trafic organique de 35%

CIPREL

Création d'un site web responsive avec intégration de maquettes Adobe XD

Jeu Dinor 70 ans

Création d'un jeu interactif avec dashboard d'administration (Filament + Supabase)

Quizz St-Avé

Application quiz interactive développée en NuxtJS

Soboa 95 ans

Intégration PSD en template WordPress & Gutenberg

BigFive360.com

Intégration Adobe XD en site web Angular

Webmaster

CERAP (Ancien Inades), Abidjan, Côte d'Ivoire Août 2013 - Mars 2016 (3 ans 2 mois)

Gestion technique et éditoriale complète du site web institutionnel.

Réalisations clés:

 Migration technique vers un CMS moderne réduisant le délai de mise en ligne des activités du CERAP

Expérience Professionnelle Antérieure

- Responsable du site web Electoral Reform International Services (6 mois)
- Consultant formateur TIC Internews Europe (1 mois)
- Web designer & Infographiste Chrisalys Group (8 mois)
- Responsable associé division e-commerce -Groupe Kamit Communications Inc, Montréal (1 an 8 mois)

***** Formation

Diplôme	Institution	Période
Certificat en Gestion de l'information et des systèmes	Université de Sherbrooke, Canada	2008 - 2009
Master en Gestion du commerce électronique	Université de Sherbrooke, Canada	2007 - 2008
Bachelor en Administration des affaires	Université Canadienne des Arts, des Sciences et du	2002 - 2006

	Management, Côte d'Ivoire	
Baccalauréat en Economie et Sciences	Collège Jean Mermoz, Côte d'Ivoire	1995 - 2002